【裁判字號】    95,交聲,490
【裁判日期】    951228
【裁判案由】    聲明異議
【裁判全文】
臺灣彰化地方法院交通事件裁定       95年度交聲字第490號
原處分機關      交通部公路總局台中區監理所彰化監理站
異  議  人
即受處分人      甲○○
上列異議人即受處分人因違反道路交通管理處罰條例案件，對於
交通部公路總局台中區監理所彰化監理站九十五年五月十二日彰
監四字第裁六四—一ＡＢ○六二一二二號處分不服，聲明異議，
本院裁定如下：
    主  文
異議駁回。
    理  由
一、原處分機關略以：臺北市政府交通局於民國九十五年四月十
    四日以北市交停字第一ＡＢ○六二一二二號違規通知單，逕
    行舉發車主甲○○所有ＱＤＭ—四六七號輕型機車，於九十
    五年四月十二日十一時五十三分，在博愛路有「在設有禁止
    停車標誌之處所停車」之違規情事，原處分機關爰依道路交
    通管理處罰條例第五十六條第一項第四款規定，裁處異議人
    即受處分人罰鍰新臺幣六百元整，於法應無違誤等語。
二、聲明異議意旨略以：異議人所有ＱＤＭ—四六七號機車，於
    八十七年曾因失竊而向警方申報遺失，又於八十八年二月間
    ，經警方尋獲而通知領回，惟該機車已無法使用，隨即取下
    該車牌，且該車牌已繳回板橋監理站並辦理報廢。而卷附違
    規照片中之機車，異議人七年多以來並無所有，且未使用該
    車牌，何以有該車牌存在且被使用之情形？自應由舉發機關
    依法詳實查明，其中不法偽造之情事，究係何人所為，為此
    聲明異議等語。
三、按行政罰法第五條規定：「行為後法律或自治條例有變更者
    ，適用行政機關最初裁處時之法律或自治條例。但裁處前之
    法律或自治條例有利於受處罰者，適用最有利於受處罰者之
    規定」。觀諸道路交通管理處罰條例已於九十四年十二月二
    十八日修正公布，又依行政院於九十五年六月二十三日以院
    臺交字第○九五○○八七六八五號所發布之函令，該修正條
    文定於九十五年七月一日起開始施行。而本案在交通部公路
    總局台中區監理所彰化監理站於九十五年五月十二日裁決時
    ，新條文尚未生效施行，依前揭行政罰法第五條之規定，自
    應適用行政機關裁處時即修正前道路交通管理處罰條例之規
    定。而修正前道路交通管理處罰條例第五十六條第一項第四
    款規定：汽車駕駛人停車時，有在設有禁止停車標誌、標線
    之處所停車之情形者，處新臺幣六百元以上一千二百元以下
    罰鍰（本條款未修正）。
四、經查：
  （一）異議人辯稱該車牌已繳回板橋監理站並辦理報廢，而卷
        附違規照片中之機車，七年多以來並無所有，且未使用
        該車牌，何以有該車牌存在且被使用之情形云云。惟查
        ：按汽車號牌之一面或二面如遺失或損壞時，汽車所有
        人應向當地公路監理機關，重新申請牌照。但汽車號牌
        遺失者，應檢附警察機關車牌遺失證明單，道路交通安
        全規則第十三條第一項定有明文。經查ＱＤＭ—四六七
        號輕型機車係於八十八年二月八日在板橋監理站辦理報
        廢登記，因車牌遺失無法繳回車牌，爰依前揭規定，檢
        具警察機關車牌遺失證明單辦理報廢等情，有交通部公
        路總局台中區監理所彰化監理站九十五年七月二十一日
        中監彰字第０九五０一０三八八號函暨所附機車車籍查
        詢報表、北警刑車字第○一八四五一號報案證明單影本
        及汽機車各項異動登記書影本各一紙附卷可參。綜上可
        知，異議人甲○○所有ＱＤＭ—四六七號牌照係以檢具
        警察機關車牌遺失證明單辦理報廢，並非以繳回方式辦
        理報廢，異議人於報廢當時，確未繳回車牌，已臻明確
        。異議人空言辯稱已繳回車牌云云，顯不足採。
  （二）又ＱＤＭ—四六七號輕型機車於九十五年四月十二日十
        一時五十三分許，有停放在設有禁止停車標誌之處所之
        違規情事，此有臺北市政府交通局舉發違反道路交通管
        理事件通知單一紙及臺北市停車管理處九十五年七月二
        十八日北市停四字第○九五三四三一二八○○號函送之
        違規採證照片、禁停標誌牌面照片各一幀可資參佐，而
        上述違規車輛之廠牌、顏色與異議人即受處分人甲○○
        原所有之機車車籍資料相符，顯見受處分人即異議人甲
        ○○所有ＱＤＭ—四六七號輕型機車於前述時、地，經
        人停放在設有禁止停車標誌之處所之違規事實，應可認
        定。
  （三）綜上所述，異議人甲○○所有之車牌號碼ＱＤＭ—四六
        七號輕型機車，於前述時、地，經人停放在設有禁止停
        車標誌之處所之違規情事既可認定，且異議人於本件違
        規時間當時，該車輛確實有報廢在案，惟該車之ＱＤＭ
        —四六七號牌照並未繳回監理站，其是否被他人使用應
        屬車輛所有人之責任，故原舉發單位依照上述規定，對
        於該車之所有人即異議人予以開單逕行舉發，經核尚難
        認為有何違誤之處，是原處分機關即交通部公路總局臺
        中區監理所彰化監理站，據此並引用道路交通管理處罰
        條例第五十六條第一項第四款之規定，裁處異議人罰鍰
        新臺幣六百元，於法亦無不合。本件異議內容，經核並
        無理由，故應予以駁回。
據上論斷，應依修正前道路交通管理處罰條例第八十七條第二項
、道路交通案件處理辦法第十九條，裁定如主文。
中     華     民     國    95    年   12    月   28    日
                     交通法庭           法  官   黃玉齡
以上正本證明與原本無異。
如不服本裁定應於送達後五日內向本院提出抗告狀。
中     華     民     國    96    年    1    月    3     日
                                       書記官    王惠嬌


司法院資訊處製作；財團法人民間司法改革基金會備份。
